# Concepto de Límite para una función

## Concepto de limite



```{definition}
El límite de una función $f$ cuando $x$ tiende a un valor real $a$ tanto a derecha como a izquierda de $x=a$, existe si su valor límite es un número real L, el cual se denota como:
  
\[
\lim_{x \to a}{f(x)}=L  
\]  

siempre que el límite exista.
  
```

<br></br>

### Ejemplo1 limite bilateral

[Concepto de límite bilateral](https://johneaces2021agosto.shinyapps.io/ConceptoLimiteUnoB_1/)


<br></br>


### Ejemplo2 limite bilateral

```{r , echo=FALSE}
library(knitr)
knitr::include_app("https://johnestradaclases.shinyapps.io/ConceptoLimiteLateralAmbosLados1/",height = "1200px")
```


<br></br>

## Concepto epsilón y delta en el limite


```{definition}
Sea $f$ una función bien definida en un intervalo $I=(a,b)$ excepto quizás en $x=x_{0} \in I$. Entonces

\[
\lim_{x \to x_0}{f(x)}=L  
\]  
significa que para cada $\epsilon > 0$, existe un número $\delta >0$, tal que

\[
\left| f(x)-L \right| < \epsilon  \quad \text{siempre que} \quad 0<  \left| x-x_0 \right| < \delta
\]
ó equivalentemente

Si $0<  \left| x-x_0 \right| < \delta$, entonces $\left| f(x)-L \right| < \epsilon$
```




<br></br>


```{r , echo=FALSE}
library(knitr)
knitr::include_app("https://johnclasesuces.shinyapps.io/EpsilonDelta2/",height = "1200px")
```



<br></br>

## Concepto de limite usando tablas (Caso1)

```{r , echo=FALSE}
library(knitr)
knitr::include_app("https://johneaces2021agosto.shinyapps.io/ConceptoLimiteUnoA_3/",height = "1200px")
```




<br></br>

<!-- https://www.geogebra.org/classic/zxgrmvhh -->

## Concepto de limite usando tablas (Caso2)

Autor:Stalet Josué Pérez Urrea [Referencia web](https://www.geogebra.org/m/twwz4sjc)

<meta name=viewport content="width=device-width,initial-scale=1">
<meta charset="utf-8"/>
<script src="https://www.geogebra.org/apps/deployggb.js"></script>
<div id="ggb-elementTablaA1"></div>
<script>
       var ggbAppTablaA1 = new GGBApplet({"material_id":"twwz4sjc",
       "width": 1300,
       "height": 660,
       "showToolBar": false,
       "showAlgebraInput": false,
       "showMenuBar": false },
       true);

         window.addEventListener("load", function() {
           ggbAppTablaA1.inject('ggb-elementTablaA1');
      });
</script>

