# Concepto de derivada para una función




## Derivada como razón de cambio



### Ejemplo1 Geogebra Razón de Cambio (Resorte )


Autor:Portal Académico del CCH

Propósito:
El recurso Geogebra te permitirá la obtención del alargamiento cuando le cuelgas un peso P en kilogramos fuerza, para que consolides el concepto de la variación directamente proporcional de dos variables.

Instrucciones:
Arrastra el deslizador (peso en kilogramos) que se presenta en el escenario de trabajo.
Observa con atención a los valores de los pesos en kilogramos fuerza,  aplicados al resorte y el alargamiento correspondiente. [Referencia web](https://www.geogebra.org/m/dxvXxbhg)

<meta name=viewport content="width=device-width,initial-scale=1">
<meta charset="utf-8"/>
<script src="https://www.geogebra.org/apps/deployggb.js"></script>
<div id="ggb-elementAplicacionV1"></div>
<script>
       var ggbAppAplicacionV1 = new GGBApplet({"material_id":"dxvXxbhg",
       "width": 1600,
       "height": 460,
       "showToolBar": false,
       "showAlgebraInput": false,
       "showMenuBar": false },
       true);

         window.addEventListener("load", function() {
           ggbAppAplicacionV1.inject('ggb-elementAplicacionV1');
      });
</script>


### Ejemplo2 Geogebra Razón de Cambio (Razón media)


Autor:Allan Avendaño [Referencia web](https://www.geogebra.org/m/nRKS74NT)

<meta name=viewport content="width=device-width,initial-scale=1">
<meta charset="utf-8"/>
<script src="https://www.geogebra.org/apps/deployggb.js"></script>
<div id="ggb-elementAplicacionV2"></div>
<script>
       var ggbAppAplicacionV2 = new GGBApplet({"material_id":"nRKS74NT",
       "width": 900,
       "height": 560,
       "showToolBar": false,
       "showAlgebraInput": false,
       "showMenuBar": false },
       true);

         window.addEventListener("load", function() {
           ggbAppAplicacionV2.inject('ggb-elementAplicacionV2');
      });


</script>


<br></br>



### Ejemplo3 Geogebra Razón de Cambio 


Autor:Cordelia Khouri [Referencia web](https://www.geogebra.org/m/dpcprj3g)

<meta name=viewport content="width=device-width,initial-scale=1">
<meta charset="utf-8"/>
<script src="https://www.geogebra.org/apps/deployggb.js"></script>
<div id="ggb-elementAplicacionV3"></div>
<script>
       var ggbAppAplicacionV3 = new GGBApplet({"material_id":"dpcprj3g",
       "width": 900,
       "height": 560,
       "showToolBar": false,
       "showAlgebraInput": false,
       "showMenuBar": false },
       true);

         window.addEventListener("load", function() {
           ggbAppAplicacionV3.inject('ggb-elementAplicacionV3');
      });


</script>


<br></br>





```{definition}
Dada una función $f$ continua en un intervalo $I=[a,b$], donde $x_0 \in I$, determinar la pendiente de la recta tangente a $f$ en $x=x_0$.
```


<br></br>

```{definition}
Sea $f(x)=y$ una función continua en un valor $x=x_0$. Si el límite


\[
m_{tangente}=\lim_{h \to 0}{\dfrac{f(x_0+h)-f(x_0)}{h}}  
\]
ó equivalentemente
\[
m_{tangente}=\lim_{x \to x_0}{\dfrac{f(x)-f(x_0)}{x-x_0}}  
\]
existe, entonces la recta tangente a la gráfica de $f$ en $(x_0,f(x_0))$ es la recta que pasa por el punto $(x_0,f(x_0))$ con pendiente $m_{tangente}$
```


<br></br>

```{example}
Obtener la ecuación de la recta tangente en $x=-1$ para la función $f(x)=2x^3+3x^2-12x-7$, usando la definición límite para la pendiente de la recta tangente.
```


```{solution}
Sabemos que $m_{tangente}$ esta definida pora $x=x_0$ como

\[
m_{tangente}=\lim_{h \to 0}{\dfrac{f(x_0+h)-f(x_0)}{h}}  
\]

Entonces realizando los cambios $x_0=-1$, tenemos

\[
m_{tangente}=\lim_{h \to 0}{\dfrac{f(-1+h)-f(-1)}{h}}  
\]


Aquí $f(-1)=2(-1)^3+3(-1)^2-12(-1)-7=6$, y

\begin{equation} \label{eqD1}
\begin{split}
f(h-1) & =2(h-1)^3+3(h-1)^2-12(h-1)-7  \\
& = 2\left[h^3-3h^2+3h-1\right]+3\left[h^2-2h+1\right]-12(h-1)-7\\
& = 2h^3+(-6+3)h^2+(6-6-12)h+(-2+3+12-7)\\
& = 2h^3-3h^2-12h+6
\end{split}
\end{equation}
Por lo tanto

\begin{equation} \label{eqD2}
\begin{split}
m_{tangente} & =\lim_{h \to 0}{\dfrac{2h^3-3h^2-12h+6-6}{h}}  \\
& =\lim_{h \to 0}{\dfrac{2h^3-3h^2-12h}{h}}\\
& =\lim_{h \to 0}{\dfrac{h(2h^2-3h-12)}{h}}\\
& =\lim_{h \to 0}{\left(2h^2-3h-12\right)}=-12\\
m_{tangente} & = -12
\end{split}
\end{equation}
Respuesta: La ecuación de la recta tangente en $x=-1$ es:

\begin{equation} \label{eqD3}
\begin{split}
y & =  m_{tangente}(x-x_0)+f(x_0)\\
y & =  -12(x-(-1))+f(-1)\\
y & =  -12(x+1)+6\\
y & =  -12x-12+6\\
y & =  -12x-6\\
\end{split}
\end{equation}

```


<br></br>


## Relación entre la pendiente de la Secante y la Tangente

```{r , echo=FALSE}
library(knitr)
knitr::include_app("https://johnestradaclases.shinyapps.io/DefDerivadaComoLimite2/",height = "1100px")
```


<br></br>


## Propiedades de las derivadas 

```{theorem}
Sean $f$ y $g$ dos funciones diferenciables en un intervalo $(a,b)$, entonces las siguientes afirmaciones son verdaderas para todo $x \in (a,b)$:

\begin{equation} \label{eqDa3}
\begin{split} 
(1.) & D_{x}\left[f(x) \pm g(x)\right]= D_{x}\left[f(x)\right] \pm D_{x}\left[f(x)\right]\\
(2.) & D_{x}\left[Cf(x)\right]=CD_{x}\left[f(x)\right]
\end{split}
\end{equation}
```



<br></br>


## Primera tabla de derivadas 

\begin{equation} \label{eqD4a}
\begin{split}
\begin{matrix}
 (0.) & D_{x}\left[1\right]=0 & \Longrightarrow & D_{x}\left[C\right]=0\\
 (1.) & D_{x}\left[x\right]=1 & \Longrightarrow & D_{x}\left[Cx\right]=C\\
 
 (2.) & D_{x}\left[\dfrac{x^{n+1}}{n+1}\right]=x^n, \ \ n\neq -1 & \Longrightarrow & D_{x}\left[C\dfrac{x^{n+1}}{n+1}\right]=Cx^n, \ \ n\neq -1\\
 
 (3.) & D_{x}\left[f(g(x))\right]=f'(g(x))g'(x) & \Longrightarrow & D_{x}\left[f(u)\right]=f'(u)\dfrac{du}{dx}\\
 
 (4.) & D_{x}\left[e^{u}\right]=e^{u}\dfrac{du}{dx} & \Longrightarrow & D_{x}\left[e^{ax}\right]=e^{ax}\dfrac{d(ax)}{dx}=ae^{ax}\\
 
(5.) & D_{x}\left[sen(x)\right]=cos(x) & \Longrightarrow & D_{x}\left[sen(u)\right]=cos(u)\dfrac{du}{dx}\\

(6.) & D_{x}\left[cos(x)\right]=-sen(x) & \Longrightarrow & D_{x}\left[cos(u)\right]=-sen(u)\dfrac{du}{dx}\\

(7.) & D_{x}\left[tan(x)\right]=sec^2(x) & \Longrightarrow & D_{x}\left[tan(u)\right]=sec^2(u)\dfrac{du}{dx}\\

(8.) & D_{x}\left[sec(x)\right]=se(x)tan(x) & \Longrightarrow &  D_{x}\left[sec(u)\right]=se(u)tan(u)\dfrac{du}{dx}\\

(9.) & D_{x}\left[csc(x)\right]=-csc(x)cot(x) & \Longrightarrow & D_{x}\left[csc(u)\right]=-csc(u)cot(u)\dfrac{du}{dx}\\

(10.) & D_{x}\left[cot(x)\right]=-csc^2(x) & \Longrightarrow & D_{x}\left[cot(u)\right]=-csc^2(u)\dfrac{du}{dx}\\

(11.) & D_{x}\left[arcsen(x)\right]=\dfrac{1}{\sqrt{1-x^2}} & \Longrightarrow & D_{x}\left[arcsen(u)\right]=\dfrac{1}{\sqrt{1-u^2}}\dfrac{du}{dx}\\

(12.) & D_{x}\left[arctan(x)\right]=\dfrac{1}{1+x^2} & \Longrightarrow & D_{x}\left[arctan(u)\right]=\dfrac{1}{1+u^2}\dfrac{du}{dx}\\

(13.) & D_{x}\left[ln(x)\right]=\dfrac{1}{x} & \Longrightarrow & D_{x}\left[ln(u)\right]=\dfrac{1}{u}\dfrac{du}{dx}\\

(14.) & D_{x}\left[a^x\right]=ln(a)a^{x} & \Longrightarrow & D_{x}\left[a^u\right]=ln(a)a^{u}\dfrac{du}{dx}\\
\end{matrix}
\end{split}
\end{equation}
<br></br>

## Relación Puntos Extremos y la Recta Tangente

```{r , echo=FALSE}
library(knitr)
knitr::include_app("https://johnestradaclases.shinyapps.io/ValoresExtremosYRectaTangente/",height = "900px")
```

<br></br>

## Linealización con Recta Tangente en un punto

```{r , echo=FALSE}
library(knitr)
knitr::include_app("https://johnestradaclases.shinyapps.io/LinealizacionRaizCuadrada1/",height = "1200px")
```


<br></br>

## Qué dice f'(x) de f(x) ?


### Ejemplo1 Qué dice f'(x) de f(x) ?

[Concepto de primera derivada](https://johneaces2021agosto.shinyapps.io/QueDiceFprimaDeFUnoA_1/)

<br></br>

### Ejemplo2 Qué dice f'(x) de f(x) ?


```{r , echo=FALSE}
library(knitr)
knitr::include_app("https://johnestradaclases.shinyapps.io/QueDicefPrimaDef/",height = "1000px")
```

<br></br>


## Qué dice f''(x) de f(x)?


```{r , echo=FALSE}
library(knitr)
knitr::include_app("https://johnestradaclases.shinyapps.io/QueDicefDosPrimaDef/",height = "1000px")
```

<br></br>


## Método de Newton Raphson con Recta Tangente en un punto

<br></br>


[Método general de Newton Raphson](https://johnjairoestradaalvarezuce2021sep.shinyapps.io/MetodoDeNewtonRapsonA_1/)

<br></br>

```{r , echo=FALSE}
library(knitr)
knitr::include_app("https://johnestradaclases.shinyapps.io/MetodoNewtonRaphsonP1/",height = "900px")
```


## Ejemplo combinado

[Aplicación uno A](https://johnjairoestradaalvarezuce2021sep.shinyapps.io/AplicacionUno_A/)






